臺灣新北地方法院刑事判決
                                  111年度審交易字第698號
公  訴  人  臺灣新北地方檢察署檢察官
被      告  呂滄柎


上列被告因公共危險案件，經檢察官提起公訴（111年度偵字第7
661號），被告就被訴事實為有罪陳述，本院改行簡式審判程序
審理，判決如下：
    主  文
呂滄柎駕駛動力交通工具，而有吐氣所含酒精濃度達每公升零點
貳伍毫克以上情形，處有期徒刑柒月。
    事實及理由
一、本件犯罪事實及證據，除證據部分補充「被告呂滄柎於本院
    準備程序及審理時之自白」外，其餘均引用如附件檢察官起
    訴書之記載。
二、論罪科刑：
　㈠按行為後法律有變更者，適用行為時之法律，但行為後之法
    律有利於行為人者，適用最有利於行為人之法律，刑法第2
    條第1項定有明文。查被告行為後，刑法第185條之3業於民
    國111年1月28日修正公布，並於同年月30日生效施行。修正
    前刑法第185條之3第1項第1款規定：「駕駛動力交通工具而
    有下列情形之一者，處2年以下有期徒刑，得併科20萬元以
    下罰金：一、吐氣所含酒精濃度達每公升零點二五毫克或血
    液中酒精濃度達百分之零點零五以上。」，修正後該條文則
    規定：「駕駛動力交通工具而有下列情形之一者，處3年以
    下有期徒刑，得併科30萬元以下罰金：一、吐氣所含酒精濃
    度達每公升零點二五毫克或血液中酒精濃度達百分之零點零
    五以上。」，經比較新舊法之結果，修正後法定刑度已較修
    正前提高，並無較有利於被告，依刑法第2條第1項前段之規
    定，應適用被告行為時即修正前之規定。
　㈡核被告所為，係犯修正前刑法第185條之3第1項第1款之駕駛
    動力交通工具而吐氣所含酒精濃度達每公升0.25毫克以上罪
    。
　㈢被告前有如附件起訴書犯罪事實欄所載之論罪科刑及徒刑執
    行紀錄，為被告所不爭執，並經檢察官主張本件被告構成累
    犯暨請求加重其刑，復有檢察官提出之刑案資料查註紀錄表
    在卷可參，核與卷附臺灣高等法院被告前案紀錄表、在監在
    押全國紀錄表相符，是被告於有期徒刑執行完畢後5年內，
    故意再犯本案有期徒刑以上之罪，符合刑法第47條第1項之
    累犯要件。又依司法院釋字第775號解釋意旨，審酌被告構
    成累犯前案紀錄之罪質種類與本案犯罪情節均為酒醉駕駛公
    共危險犯罪，且衡酌該等前案紀錄之罪名輕重、犯罪次數、
    徒刑執行完畢之態樣、時期，皆足認被告先前刑之執行不足
    以發揮警告作用，堪認其對於刑罰之反應力薄弱，佐以其所
    犯本案之罪，加重最低本刑，亦無致個案過苛或不符罪刑相
    當原則，故依刑法第47條第1項規定，加重其刑（依司法院
    刑事裁判簡化通俗化原則，刑事判決主文得不記載累犯或其
    他刑法總則加重、減輕事由）。
　㈣爰審酌被告前於90、95、100、102、104、106年間屢犯酒醉
    駕駛公共危險犯行，竟仍不知警惕、悔改，又於服用酒類後
    ，猶執意駕車上路，不僅危及自身安全，更威脅路上其他用
    路人之生命、財產安全，嚴重漠視政府宣導酒後不能駕車之
    政策，更無視於國家法令之禁制，且其經測試酒後酒精濃度
    呼氣值達每公升0.33毫克，所為殊值非難，惟念其犯罪後始
    終坦承犯行，態度尚佳，兼衡其犯罪之動機、目的、手段、
    自陳高中畢業之智識程度、從事油漆業、月收入約新臺幣3
    萬元、需扶養父親及2名子女之家庭經濟狀況，暨所幸被告
    為警查獲前並未有肇事，而造成其他道路交通安全之重大實
    害等一切情狀，量處如主文所示之刑。
據上論斷，應依刑事訴訟法第273條之1第1項、第299條第1項前
段、第310條之2、第454條第2項，刑法第2條第1項前段、第185
條之3第1項第1款（修正前）、第47條第1項，刑法施行法第1條
之1，判決如主文。
本案經檢察官許智鈞偵查起訴，檢察官盧祐涵到庭執行職務。
中　　華　　民　　國　　111 　年　　8 　　月　　12　　日
                  刑事第二十五庭  法  官  王綽光
上列正本證明與原本無異。
如不服本判決，應於判決送達後20日內敘明上訴理由，向本院提
出上訴狀 (應附繕本) ，上訴於臺灣高等法院。其未敘述上訴理
由者，應於上訴期間屆滿後20日內向本院補提理由書「切勿逕送
上級法院」。
                                  書記官  張家瑋
中　　華　　民　　國　　111 　年　　8 　　月　　16　　日
附錄本案論罪科刑法條：
中華民國刑法第185條之3（修正前）
駕駛動力交通工具而有下列情形之一者，處2年以下有期徒刑，
得併科20萬元以下罰金：
一、吐氣所含酒精濃度達每公升零點二五毫克或血液中酒精濃度
    達百分之零點零五以上。
二、有前款以外之其他情事足認服用酒類或其他相類之物，致不
    能安全駕駛。
三、服用毒品、麻醉藥品或其他相類之物，致不能安全駕駛。
因而致人於死者，處3年以上10年以下有期徒刑；致重傷者，處1
年以上7年以下有期徒刑。
曾犯本條或陸海空軍刑法第54條之罪，經有罪判決確定或經緩起
訴處分確定，於五年內再犯第1 項之罪因而致人於死者，處無期
徒刑或5 年以上有期徒刑；致重傷者，處3年以上10年以下有期
徒刑。
--------------------------------------------------------
附件：
臺灣新北地方檢察署檢察官起訴書
                                     111年度偵字第7661號
　　被　　　告　呂滄柎　男　43歲（民國00年0月00日生）
　　　　　　　　　　　　住臺中市○里區○○○路000巷00號
                        居新北市○○區○○路00號7樓
　　　　　　　　　　　　國民身分證統一編號：Z000000000號
上列被告因公共危險案件，業經偵查終結，認應該提起公訴，茲
將犯罪事實及證據並所犯法條分敘如下：
　　　　　　犯罪事實
一、呂滄柎前因公共危險案件，經臺灣臺中地方法院以106年度
    交易字第1538號判決判處有期徒刑7月確定，於民國107年7
    月12日執行完畢出監。詎其猶不知悔改，自110年12月15日9
    時許起至14時許止，在新北市八里區商港路某工地飲用啤酒
    後，其吐氣所含酒精濃度已達每公升0.25毫克以上，竟仍基
    於酒後駕駛動力交通工具之犯意，於同日19時許，自該處駕
    駛車牌號碼00-0000號自小客貨車上路。嗣其於同日19時20
    分許，行經新北市林口區林口路與竹林路路口時，因後車燈
    毀損而為警攔查，發現其面色紅潤，而於同日19時20分許，
    對其施以酒精濃度吐氣檢測，測得其吐氣所含酒精濃度達每
    公升0.33毫克，始悉上情。
二、案經新北市政府警察局林口分局報告偵辦。
　　　　　　證據並所犯法條
一、上揭犯罪事實，業據被告呂滄柎於警詢及偵查中坦承不諱，
    且經警測得被告吐氣所含酒精濃度達每公升0.33毫克，有新
    北市政府警察局林口分局道路交通事故當事人酒精測定紀錄
    表1份在卷可稽。此外，並有新北市政府警察局舉發違反道
    路交通管理事件通知單影本、財團法人工業技術研究院呼氣
    酒精測試器檢定合格證書、車輛詳細資料報表各1份附卷可
    佐，足認被告上開任意性之自白確與事實相符，而堪採信。
    本件事證明確，被告犯嫌應堪認定。
二、按行為後法律有變更者，適用行為時之法律。但行為後之法
    律有利於行為人者，適用最有利於行為人之法律，刑法第2
    條第1項定有明文。經查，被告行為後，刑法第185條之3第1
    項第1款之規定業於111年1月28日修正公布，並自同年1月30
    日生效施行。修正前刑法第185條之3第1項第1款規定：「吐
    氣所含酒精濃度達每公升零點二五毫克或血液中酒精濃度達
    百分之零點零五以上，處二年以下有期徒刑，得併科二十萬
    元以下罰金。」；修正後則規定：「吐氣所含酒精濃度達每
    公升零點二五毫克或血液中酒精濃度達百分之零點零五以上
    ，處三年以下有期徒刑，得併科三十萬元以下罰金。」，經
    比較新舊法之結果，修正後既已提高有期徒刑及罰金刑之法
    定刑度，並無有利於被告之情形，依刑法第2條第1項前段之
    規定，應適用行為時即修正前刑法第185條之3第1項第1款之
    規定。故核被告所為，係犯修正前刑法第185之3條第1項第1
    款服用酒類吐氣所含酒精濃度達每公升0.25毫克以上而駕駛
    動力交通工具罪嫌。被告曾受有前揭犯罪事實欄所載科刑執
    行情形，有刑案資料查註紀錄表、執行案件紀錄表、臺灣臺
    中地方法院106年度交易字第1538號判決、臺灣臺中地方檢
    署106年執量字第17434號執行指揮書電子檔紀錄列印資料各
    1份附卷可稽，其於有期徒刑執行完畢後，5年以內故意再犯
    本件有期徒刑以上之罪，為累犯，且係再犯相同性質之公共
    危險案件，請依司法院釋字第 775 號解釋意旨，依刑法第4
    7條第1項規定加重其刑。
三、依刑事訴訟法第251條第1項提起公訴。
  　此　致
臺灣新北地方法院
中　　華　　民　　國　 111　　年　　5 　　月　　13　　日
　　　　　　　　　　　　  　  檢  察  官  許智鈞